最高法院刑事判決
                                   111年度台上字第4450號
上  訴  人  蔡清雲                     



上列上訴人因加重詐欺案件，不服臺灣高等法院中華民國111年7
月21日第二審判決（111年度上訴字第1651號，起訴案號：臺灣
桃園地方檢察署110年度偵字第15741號），提起上訴，本院判決
如下：
    主  文
上訴駁回。
    理  由
按刑事訴訟法第377條規定：上訴於第三審法院，非以判決違背
法令為理由，不得為之。是提起第三審上訴，應以原判決違背法
令為理由，係屬法定要件。如果上訴理由書狀並未依據卷內訴訟
資料，具體指摘原判決不適用何種法則或如何適用不當，或所指
摘原判決違法情事，顯與法律規定得為第三審上訴理由之違法情
形，不相適合時，均應認其上訴為違背法律上之程式，予以駁回
。查：
本件原判決撤銷第一審之科刑判決，改判仍依想像競合犯之例
  ，從一重論處上訴人蔡清雲三人以上共同犯詐欺取財罪刑（一
  行為觸犯參與犯罪組織罪、三人以上共同犯詐欺取財罪、一般
  洗錢未遂罪，處有期徒刑6月），已綜合卷內所有證據資料及
  調查證據之結果，敘明認定上訴人有原判決事實欄一所載，與
  操梅榮（業經第一審判處罪刑確定）、綽號「阿忠」之成年人
  及其所屬詐欺集團成員共同詐欺取得告訴人蘇素惠共新臺幣（
  下同）6萬5千元，惟因帳戶被列入警示而未能提領，致洗錢行
  為未遂等犯行之得心證理由。並敘明如何應適用刑法第59條規
  定酌予減輕其刑等旨（見原判決第8頁）。
經核原判決之採證認事並無違反經驗法則、論理法則，亦無任
  意推定犯罪事實、違背證據法則、判決理由不備、理由矛盾或
  不適用法則、適用法則不當之違誤；且本件之科刑，並未逾法
  定刑度，亦無濫用量刑職權之情事，自難率指為違法。
再：
㈠原判決就上訴人之犯行，已說明如何依據上訴人之自白、證人
  操梅榮、蘇素惠之證詞，並佐以卷附之扣押物品目錄表、員警
  密錄器翻拍照片、交易資料、郵政存簿儲金簿、中華郵政入戶
  匯款申請書、筆錄簡便格式、受理各類案件紀錄表等證據資料
  而為認定之旨（見原判決第2至3頁），並無判決理由不備之瑕
  疵。
㈡法院對於具備緩刑要件之刑事被告，認為以暫不執行刑罰為適
  當者，得宣告緩刑，固為刑法第74條第1項所明定；然暫不執
  行刑罰之是否適當，應由法院就被告之性格、犯罪狀況、有無
  再犯之虞及能否由於刑罰之宣告而策其自新等一切情形，予以
  審酌裁量。此係法院得依職權自由裁量之事項，尚不得以原審
  未諭知緩刑，即率指為違法。原判決已說明：上訴人另涉犯其
  他詐欺等案件，現由臺灣桃園地方法院另案審理中，而認不宜
  予上訴人緩刑之宣告等旨（見原判決第8頁），此為原審裁量
  權之合法行使，自不得任意指為違法。
上訴人之上訴意旨並未依據卷內訴訟資料，具體指摘原判決有
  何違背法令之情形，徒憑其個人主觀意見，泛稱：原判決未說
  明上訴人主觀上何以有成為詐欺集團成員之認識與意欲，客觀
  上有何加入之行為而有參與犯罪組織之故意，有判決理由不備
  之違法，又以上訴人尚有詐欺等罪案件於另案審理中為由不予
  緩刑，係對於緩刑宣告之審酌為濫用裁量之違法等語，僅就原
  審採證認事適法職權行使及原判決已明白論斷之事項，再為爭
  執，核與法律規定得為第三審上訴理由之違法情形不相適合。
  綜上，應認上訴人之上訴為違背法律上之程式，予以駁回。
據上論結，應依刑事訴訟法第395條前段，判決如主文。
中　　華　　民　　國　　111 　年　　10　　月　　20　　日
                  刑事第四庭審判長法　官  林  立  華
                                  法　官  謝  靜  恒
                                  法　官  林  瑞  斌
                                  法　官  王  敏  慧
                                  法　官  李  麗  珠
本件正本證明與原本無異
                                  書記官
中　　華　　民　　國　　111 　年　　10　　月　　25　　日